臺灣高等法院臺南分院刑事裁定
109年度上重訴字第1319號
上  訴  人  
即  被  告  BUI VAN TUYEN(裴文宣)




選任辯護人  劉嘉凱律師
            林靜如律師
上列被告因殺人案件，本院裁定如下：
    主  文
BUI VAN TUYEN(裴文宣)之羈押期間，自民國一一○年一月二十三
日起，延長貳月。
    理  由
一、本件被告BUI VAN TUYEN(裴文宣)因犯殺人案件，前經本院
    訊問後，認為被告涉犯刑法第271條第1項殺人罪嫌疑重大，
    且原審就殺人罪部分判處無期徒刑，所犯殺人罪嫌為最輕本
    刑5年以上有期徒刑之重罪，且為外籍人士，有相當理由(原
    裁定誤載為事實)足認有逃亡之虞，依刑事訴訟法第101條第
    1項第3款規定，非予羈押顯難進行審判、執行，而有羈押之
    必要，於民國109年10月23日執行羈押。
二、按羈押後，有無繼續羈押之必要，仍許法院斟酌訴訟進行程
    度及其他一切情事而為認定，除有刑事訴訟法第114條各款
    所列情形之一不得駁回者外，是否撤銷羈押或准許具保停止
    羈押，該管法院有自由裁量之權，衡非被告所得強求（最高
    法院46年台抗字第6號判決意旨參照）。又羈押係以實行訴
    訟，保全證據或刑罰之執行為目的之強制處分，故法院審酌
    應否羈押時，除應先審查被告是否有刑事訴訟法第101條第1
    項各款所列情形，或有無第101條之1各款所列之罪名，且有
    事實足認為有反覆實施同一犯罪之虞外，尤應就是否有「非
    予羈押顯難進行追訴、審判或執行」之必要情事，依卷內具
    體客觀事證予以審酌，以決定是否確有羈押之必要。
三、本件被告因持刀砍殺同事武維雄、黃德孟致死，經檢察官起
    訴涉犯刑法第271條第1項殺人二罪，原審於調查審理後認被
    告上開犯行事證明確，而各判處無期徒刑並均褫奪公權終身
    在案，本院於110年1月12日就是否延長羈押訊問被告時，被
    告固均坦承持刀殺傷武維雄、黃德孟二人，然均否認有殺害
    武維雄、黃德孟之主觀犯意，辯稱案發時僅有傷害武維雄、
    黃德孟二人之意思，並未想要殺死其二人，至多涉犯傷害致
    死罪嫌，惟綜合卷內其他客觀具體事證資料，堪認被告砍殺
    武維雄、黃德孟均係犯殺人罪嫌疑重大，且被告所犯之罪無
    論係起訴、原審論罪法條，法定最輕本刑均為5年以上有期
    徒刑，其經原審法院判處無期徒刑，所處刑度甚重，而本案
    尚未確定，考量重罪常伴隨有逃亡之高度可能，係趨吉避凶
    、脫免刑責、不甘受罰之基本人性，被告先前復就砍殺黃德
    孟部分坦承認罪，於本次訊問時，則改口辯稱僅有傷害黃德
    孟之意，否認殺人犯行，就持刀殺害武維雄部分則一再辯稱
    僅犯傷害致死罪或過失致死罪，由被告歷次供述情節，足見
    被告就其犯行有供述避重就輕、逃避刑責之情形，堪認被告
    主觀上認其不應受此重刑，有逃避刑罰之傾向，以被告所涉
    犯者為重罪，日後若法院判決未能如其所願，被告可能不甘
    受罰而逃亡，是有相當理由足認被告有逃亡之動機，且被告
    為外籍人士，因工作而入境，居住於雇主提供之宿舍，屬臨
    時性居所，在我國並無長期固定之住所、聯絡方式或親屬可
    督促到庭，若未予羈押，日後顯難以傳喚被告到庭接受審判
    或執行，堪認被告合於刑事訴訟法第101條第1項第3款之重
    罪羈押原因。審酌本案目前尚在審理中，為使日後審判、執
    行程序能順利進行，有羈押被告之必要，以利後續審判、執
    行之進行。再斟酌本案被告犯行對生命、身體、社會侵犯之
    危害性及國家刑罰權遂行之公益考量，並權衡司法追訴之國
    家與社會公益及被告人身自由之私益後，認本案若僅以具保
    或限制住居等侵害較輕微之手段，仍無法達確保將來刑罰之
    執行，故為保全後續程序之順利進行及實現國家之刑罰權，
    仍有對被告羈押之必要。
四、綜上所述，本件羈押之原因尚未消滅，仍有繼續羈押之必要
    ，爰於羈押期間未滿前，訊問被告後，裁定自110年1月23日
    起，延長羈押2月。
五、依刑事訴訟法第108條第1項、第5項，裁定如主文。
中　　華　　民　　國　　110 　年　　1 　　月　　12　　日
                  刑事第六庭    審判長法　官  張瑛宗
                                      法　官  林逸梅
                                      法　官  李秋瑩
以上正本證明與原本無異。
如不服本裁定，應於收受本裁定後五日內向本院提出抗告狀。
　　　　　　　　　　　　　　　　　　　書記官  羅珮寧 
中　　華　　民　　國　　110 　年　　1 　　月　　12　　日